【裁判字號】    94,易,1537
【裁判日期】    950113
【裁判案由】    毒品危害防制條例
【裁判全文】
臺灣彰化地方法院刑事判決              94年度易字第1537號
公  訴  人  臺灣彰化地方法院檢察署檢察官
被      告  甲○○
上列被告因毒品危害防制條例案件，經檢察官提起公訴（九十四
年度毒偵字第四一七三、四二八０號），被告於準備程序中就被
訴事實為有罪之陳述，經告知簡式審判程序之旨，並聽取公訴人
、被告之意見後，由本院合議庭裁定由受命法官獨任進行簡式審
判程序，判決如下：
    主  文
甲○○連續施用第二級毒品，累犯，處有期徒刑陸月，如易科罰
金，以佰元折算壹日。
    犯罪事實
一、甲○○（原名劉永龍）前曾於民國八十三年二月八日，因違
    反麻醉藥品管理條例案件，經本院以八十二年度訴字第一九
    五０號判決判處有期徒刑五月確定；又於八十三年七月十九
    日、八十三年七月二十日，分別因違反肅清煙毒條例及行賄
    案件，經本院以八十三年度訴字第五八六號及八十三年度訴
    字第七八九號各判處有期徒刑三年四月及十月確定，此二罪
    並由本院裁定合併定其應執行之刑為有期徒刑四年，再與上
    揭違反麻醉藥品管理條例案件所處徒刑接續執行，於八十四
    年十二月二十七日假釋付保護管束出監，本應至八十七年八
    月十七日假釋期滿；惟其復於假釋期間因違反麻醉藥品管理
    條例案件，由本院以八十五年度易字第一五０三號判決判處
    有期徒刑七月確定，再與上開假釋撤銷後所餘殘刑有期徒刑
    二年七月二十一日接續執行，而於八十七年十月三日再度假
    釋付保護管束出監，原亦應至八十八年十一月七日假釋期間
    始行屆滿；然其又於假釋期內因犯毒品案件，又遭撤銷假釋
    ，所餘殘刑有期徒刑一年一月四日，並於九十年一月二十九
    日在監服刑期滿執行完畢；後又於九十一年十二月三十日，
    因毒品危害防制條例案件，經本院判處應執行有期徒刑一年
    一月確定（施用第一級毒品十月、施用第二級毒品五月，二
    罪併定），另又於九十二年十二月十八日，因傷害案件，經
    臺灣高等法院臺中分院判處有期徒刑五月確定，後上開三案
    件，經臺灣高等法院臺中分院以九十三年度聲字第一一七號
    裁定合併定其應執行之刑為有期徒刑一年四月，經送監執行
    於九十三年十二月十七日因縮刑期滿執行完畢，並於翌日即
    九十三年十二月十八日出監；復因施用毒品案件，先後二次
    經法院裁定觀察、勒戒後，均認無繼續施用毒品之傾向，由
    臺灣彰化地方法院檢察署檢察官分別於八十八年八月十一日
    以八十八年度偵字第七六八四號、八十八年度毒偵字第一四
    九號，及八十九年一月二十六日以八十八年度毒偵字第二０
    八五號、八十九年度毒偵字第三七六號為不起訴處分確定；
    又因施用毒品案件，經本院以九十一年度毒聲字第一八七九
    號裁定令入戒治處所施以強制戒治，迄於九十二年八月二十
    三日強制戒治期滿執行完畢而出戒治所。詎仍不知警惕，復
    於強制戒治執行完畢釋放後五年內，另基於施用第二級毒品
    甲基安非他命之概括犯意，先後於九十四年七月二十三日某
    時及九十四年七月三十一日，在其彰化縣彰化市○○里○○
    路一八六號家中二樓房間內，以將少許之第二級毒品甲基安
    非他命置於玻璃球內再以火燒烤而吸其煙霧之方式，連續施
    用第二級毒品甲基安非他命二次。嗣先後於九十四年七月二
    十三日下午四時五分、九十四年八月十六日下午十時四十分
    許，分別在彰化縣和美鎮○○路「中原大天宮」廁所內及其
    彰化縣彰化市○○里○○路一八六號住家前為警查獲。
二、案經臺灣彰化地方法院檢察署檢察官自動檢舉及彰化縣警察
    局彰化分局報請臺灣彰化地方法院檢察署檢察官偵查起訴。
    理  由
一、上揭連續施用第二級毒品甲基安非他命二次之犯罪事實，業
    據被告甲○○於本院審理時坦承不諱，而被告於九十四年七
    月二十三日下午四時五分為警查獲後所採集之尿液經送檢驗
    ，其結果確呈甲基安非他命陽性反應，有彰化縣衛生局九十
    四年八月一日煙毒尿液檢驗成績書及詮昕科技股份有限公司
    九十四年十一月二十二日濫用藥物尿液檢驗報告各一紙附卷
    可稽。又按毒品施用後於尿液中可檢出之時間，受施用劑量
    及頻率、施用方式、飲水量之多寡、個人體質及其代謝情況
    等因素影響，因個案而異，一般可檢出之時間為甲基安非他
    命服用後一至五天，有卷附行政院衛生署管制藥品管理局於
    九十二年三月十日以管檢字第０九二０００一四九五號函述
    明此旨綦詳。是以本件被告第二次施用第二級毒品甲基安非
    他命既係於九十四年八月十七日凌晨一時許，始經警採集尿
    液檢體並由被告親自封簽送驗，此亦有卷附彰化縣警察局彰
    化分局委託檢驗尿液代號與真實姓名對照認證單一紙在卷可
    參，揆諸前揭說明，參以被告本件先後僅施用二次第二級毒
    品甲基安非他命之劑量，則被告於九十四年八月十七日凌晨
    一時許經警採集尿液送驗之時間，距離被告第二次施用第二
    級毒品甲基安非他命之時間九十四年七月三十一日，業已超
    過十七日，從而本次被告所送檢驗之尿液中未驗出安非他命
    及甲基安非他命陽性反應亦與被告之自白供述無違，且施用
    毒品本具有高度之成癮性及依賴性，則被告就其連續施用第
    二級毒品甲基安非他命二次之自白核與事實相符，足堪採信
    。另被告係經送監執行完畢後，始再為本次施用第二級毒品
    甲基安非他命之犯行，故被告此次為施用第二級毒品之犯行
    ，應確係另行起意無訛。又被告前曾因施用毒品案件，先後
    二次經法院裁定觀察、勒戒後，均認無繼續施用毒品之傾向
    ，由臺灣彰化地方法院檢察署檢察官分別於八十八年八月十
    一日以八十八年度偵字第七六八四號、八十八年度毒偵字第
    一四九號，及八十九年一月二十六日以八十八年度毒偵字第
    二０八五號、八十九年度毒偵字第三七六號為不起訴處分確
    定；又因施用毒品案件，經本院以九十一年度毒聲字第一八
    七九號裁定令入戒治處所施以強制戒治，迄於九十二年八月
    二十三日強制戒治期滿執行完畢而出戒治所，故被告於強制
    戒治執行完畢釋放後五年內，再為連續施用第二級毒品甲基
    安非他命之犯行，本件事證明確，被告施用第二級毒品甲基
    安非他命之犯行洵堪認定。
二、按甲基安非他命係毒品危害防制條例所定之第二級毒品，不
    得非法施用。是被告甲○○所為，核係犯毒品危害防制條例
    第十條第二項之施用第二級毒品罪。查被告為供施用第二級
    毒品甲基安非他命，而持有該級毒品之低度行為，應為施用
    之高度行為所吸收，不另論罪。次查被告先後二次施用第二
    級毒品甲基安非他命之犯行，時間緊接，觸犯構成要件相同
    之罪，顯係基於概括犯意反覆為之，為連續犯，應依刑法第
    五十六條之規定，以一罪論，並依法加重其刑。末查被告前
    曾於八十三年二月八日，因違反麻醉藥品管理條例案件，經
    本院以八十二年度訴字第一九五０號判決判處有期徒刑五月
    確定；又於八十三年七月十九日、八十三年七月二十日，分
    別因違反肅清煙毒條例及行賄案件，經本院以八十三年度訴
    字第五八六號及八十三年度訴字第七八九號各判處有期徒刑
    三年四月及十月確定，此二罪並由本院裁定合併定其應執行
    之刑為有期徒刑四年，再與上揭違反麻醉藥品管理條例案件
    所處徒刑接續執行，於八十四年十二月二十七日假釋付保護
    管束出監，本應至八十七年八月十七日假釋期滿；惟其復於
    假釋期間因違反麻醉藥品管理條例案件，由本院以八十五年
    度易字第一五０三號判決判處有期徒刑七月確定，再與上開
    假釋撤銷後所餘殘刑有期徒刑二年七月二十一日接續執行，
    而於八十七年十月三日再度假釋付保護管束出監，原亦應至
    八十八年十一月七日假釋期間始行屆滿；然其又於假釋期內
    因犯毒品案件，又遭撤銷假釋，所餘殘刑有期徒刑一年一月
    四日，並於九十年一月二十九日在監服刑期滿執行完畢；後
    又於九十一年十二月三十日，因毒品危害防制條例案件，經
    本院判處應執行有期徒刑一年一月確定（施用第一級毒品十
    月、施用第二級毒品五月，二罪併定），另又於九十二年十
    二月十八日，因傷害案件，經臺灣高等法院臺中分院判處有
    期徒刑五月確定，後上開三案件，經臺灣高等法院臺中分院
    以九十三年度聲字第一一七號裁定合併定其應執行之刑為有
    期徒刑一年四月，經送監執行於九十三年十二月十七日因縮
    刑期滿執行完畢，並於翌日即九十三年十二月十八日出監，
    有臺灣彰化地方法院檢察署刑案資料查註紀錄表、臺灣高等
    法院被告前案紀錄表及臺灣高等法院在監在押全國紀錄表各
    一份附卷可稽，被告前受有期徒刑執行完畢，於五年以內再
    犯本件有期徒刑以上之罪，為累犯，應依刑法第四十七條規
    定遞加重其刑。爰審酌被告曾因施用毒品送觀察、勒戒及強
    制戒治，而仍未知警惕又再犯本案之罪，足見其雖經觀察、
    勒戒及強制戒治治療程序，仍未徹底袪除施用毒品之惡習，
    猶再次施用，致深陷毒癮而難以自拔，顯未能善體國家設置
    觀察、勒戒機構，協助毒品施用者戒除毒癮之良法美意，惟
    念及施用毒品本質上係戕害自身健康之行為，尚未嚴重破壞
    社會秩序或侵害他人權益，及其施用第二級毒品甲基安非他
    命之次數為二次，犯罪之動機、目的、所生危害及犯罪後坦
    承犯行態度尚屬良好等一切情狀，量處如主文所示之刑，並
    諭知易科罰金之折算標準，以資懲儆。
據上論斷，應依刑事訴訟法第二百七十三條之一第一項、第二百
九十九條第一項前段，毒品危害防制條例第十條第二項、第二十
三條第二項，刑法第十一條前段、第五十六條、第四十七條、第
四十一條第一項前段，罰金罰鍰提高標準條例第二條，判決如主
文。
本案經檢察官鮑慧忠到庭執行職務。
中    華    民    國    九十五  年    一    月  十三  日
                  刑事第二庭    法  官  許旭聖
以上正本證明與原本無異。
如不服本判決，應於判決送達後十日內，向本院提出上訴狀（須
附繕本），上訴於臺灣高等法院臺中分院。
中    華    民    國    九十五  年    一    月  十三  日
                                書記官  黃幼華
附錄論罪科刑法條
毒品危害防制條例第十條：
施用第一級毒品者，處六月以上五年以下有期徒刑。
施用第二級毒品者，處三年以下有期徒刑。


司法院資訊處製作；財團法人民間司法改革基金會備份。
